# 同一控制下无偿划转处理

提问人：周庆 123123 时间：2020-11-04 18:33:07
背景：集团母公司A。分别100%持有B、C公司的股份，A公司无偿划转以划出方(A公司)对B公司股权投资账面价值的60%为划入方（C公司）入账依据。该部分股权资产作为A公司对C公司的资本金投入。
问题：母公司A公司该如何处理剩余40%B公司的股权？是否需要权益核算？

回答人：chenyiwei
虽然A直接持有B的股权比例由100%降低到40%，但A仍可通过C间接控制B，所以B仍然是A的子公司。因此，A对于继续持有的C公司40%股权应继续按成本法核算。